臺灣新竹地方法院刑事判決
110年度訴字第701號
公  訴  人  臺灣新竹地方檢察署檢察官
被      告  廖奇宏




上列被告因詐欺等案件，經檢察官提起公訴（110年度偵字第517
0號），本院判決如下：
    主  文
乙○○犯三人以上共同詐欺取財罪，處有期徒刑壹年陸月。未扣案
之犯罪所得新臺幣玖拾萬元沒收，於全部或一部不能沒收或不宜
執行沒收時，追徵其價額。
    事  實
一、乙○○於民國109年8月間起，基於參與犯罪組織之犯意，參與
    年籍資料不詳由成年人3人以上所組成之具有持續性、牟利
    性、結構性之詐欺犯罪組織，並由乙○○擔任車手，負責到指
    定地點拿取詐欺款項，乙○○及其所屬詐欺集團之成員，基於
    3人以上共同詐欺取財之犯意聯絡，先由詐騙集團不詳成員
    於109年8月10日9時20分許，以電話對甲○○佯稱：其子因積
    欠地下錢莊債務，若其不代為還款將對其不利云云，致甲○○
    佯陷於錯誤，而於同日10時59分許，依指示將備妥之現金新
    臺幣（下同）90萬元以紙袋及塑膠包裝，放在新北市○○區○○
    ○路00號旁防火巷內花圃，再由該詐欺集團之成員指示乙○○
    於同日11時許前往該防火巷內花圃拿取詐欺款項，嗣其取得
    款項後隨即步行至新北市新莊區民本街變裝，復至新北市新
    莊區西盛街與民本街33巷交岔口搭乘計程車離開。
二、案經甲○○訴由新北市政府警察局新莊分局報告臺灣新北地方
    檢察署（下稱新北地檢署）檢察官陳請臺灣高等檢察署檢察
    長核轉臺灣新竹地方檢察署（下稱新竹地檢署）檢察官偵查
    起訴。
    理  由
壹、程序事項：
一、按檢察官代表國家提起公訴，依檢察一體原則，到庭實行公
    訴之檢察官如發現起訴書認事用法有明顯錯誤，亦非不得本
    於自己確信之法律見解，於論告時變更起訴之法條，或於不
    影響基本事實同一之情形下，更正或補充原起訴之事實，此
    有最高法院100 年度台上字第4920號判決意旨可參。經查，
    公訴人依卷內事證補充被告乙○○加入成年人3人以上所組成
    之具有持續性、牟利性、結構性之詐欺犯罪組織之犯罪事實
    （本院卷第98頁），是依上開法文說明，自應以公訴人上開
    更正後之內容作為本案審理之範圍，合先敘明。
二、次按，組織犯罪防制條例第12條第1 項中段規定：「訊問證
    人之筆錄，以在檢察官或法官面前作成，並經踐行刑事訴訟
    法所定訊問證人之程序者為限，始得採為證據」，係以立法
    排除被告以外之人於警詢或檢察事務官調查中所為之陳述，
    得適用刑事訴訟法第159 條之2 、第159 條之3 及第159 條
    之5之規定，是證人於警詢時之陳述，於違反組織犯罪防制
    條例案件，即絕對不具有證據能力，自不得採為判決基礎。
    又上開組織犯罪防制條例第12條第1 項規定，係排除一般證
    人於警詢陳述之證據能力之特別規定，然被告於警詢之陳述
    ，對被告本身而言，則不在排除之列，至於共犯被告於偵查
    中以被告身分之陳述，仍應類推適用上開規定，定其得否為
    證據（最高法院107年度台上字第3589號判決意旨參照）。
    查本判決以下引用之人證於警詢時及偵查中未經具結之陳述
    部分，均屬被告以外之人於審判外之陳述，依前開說明，於
    其所涉參與犯罪組織罪名，即絕對不具證據能力，不得採為
    判決基礎，然就其所涉3人以上共同詐欺取財罪，則不受此
    限制。又被告於警詢時之陳述，對於自己而言，則屬被告之
    供述，為法定證據方法之一，自不在組織犯罪防制條例第12
    條第1 項規定排除之列，除有不得作為證據之例外，自可在
    有補強證據之情況下，作為證明被告自己犯罪之證據。
三、又按，被告以外之人於審判外之言詞或書面陳述，除法律有
    規定者外，不得作為證據。被告以外之人於審判外之陳述，
    經當事人於審判程序同意作為證據，法院審酌該言詞陳述或
    書面陳述作成時之情況，認為適當者，亦得為證據。當事人
    、代理人或辯護人於法院調查證據時，知有第159條第1項不
    得為證據之情形，而未於言詞辯論終結前聲明異議者，視為
    有前項之同意。刑事訴訟法第159條第1項、第159條之5分別
    定有明文。經查，就被告涉犯3人以上共同詐欺取財罪部分
    ，本判決所引用被告以外之人於審判外之陳述之部分供述證
    據，檢察官、被告於準備程序均表示同意有證據能力（本院
    卷第32頁、第57頁、第102頁、第138頁），且檢察官、被告
    就本案所引用之各該證據方法，均未於言詞辯論終結前聲明
    異議，本院復審酌上開供述證據作成時，並無違法或不當之
    情況；另其餘所依憑判斷之非供述證據，亦無證據證明係違
    反法定程序所取得，且無其他不得作為證據之情形；此外，
    上開各該供述證據及非供述證據，又均無證明力明顯過低之
    情形，復均經本院於審判程序依法進行調查，並予以當事人
    辯論，被告之訴訟防禦權，已受保障，因認上開供述證據及
    非供述證據等證據方法，均適當得為證據，而應認均有證據
    能力。
貳、實體事項：
一、本院認定犯罪事實所憑證據及認定之理由：
　　訊據被告固坦承有於前開時間加入上開詐欺集團，並聽從指
    示前往新北市○○區○○○路00號旁防火巷等情，惟矢口否認有
    何加重詐欺犯行，並辯稱：我雖然有聽上手指示到現場，但
    我因為見到警察在附近感到害怕，所以沒有拿錢就走了，告
    訴人被騙的款項我不知道是誰拿的云云（本院卷第136頁）
    。惟查：　　
　㈠被告確有於109年8月間起加入詐欺集團，而被告所屬之詐欺
    集團成員於109年8月10日9時20分許，以電話對告訴人施行
    詐術，使告訴人陷於錯誤於同日10時58分許依指示將現金90
    萬元以紙袋及塑膠包裝，放在新北市○○區○○○路00號旁防火
    巷內花圃，被告遂經該詐欺集團之成員指示擔任取款車手於
    同日11時許前往該防火巷內，復變裝後搭乘計程車離去等情
    ，業據證人即告訴人於警詢中證述詳實（新北地檢署10160
    號偵卷第7頁至第9頁），並有內政部警政署反詐騙諮詢專線
    紀錄表、新北市政府警察局新莊分局光華派出所受理刑事案
    件報案三聯單、受理各類案件紀錄表、本院111年2月23日、
    111年5月23日勘驗筆錄各1份、告訴人之存摺內頁、通話明
    細、監視器錄影畫面及現場相片數張（新北地檢署10160號
    偵卷第15頁、第67頁至第72頁、第73頁、第75頁；本院卷第
    105頁至第113頁、第141頁至第147頁），且為被告所不爭執
    （本院卷第33頁、第57頁、第102頁），是被告確有參與該
    詐欺集團且擔任本案取款車手，此部分事實堪予認定。
　㈡又被告在本案擔任取款車手後，遭另案被告黃幸德、林允樂
    及該所屬詐欺集團之成員懷疑私吞本案贓款90萬元，其等為
    向被告追討上開贓款，遂於109年8月21日共同剝奪被告之人
    身自由，此情並經本院以110年度訴字第32號（下稱本院妨
    害自由另案）調查審認另案被告黃幸德、林允樂共同犯剝奪
    他人行動自由罪，分別判處有期徒刑10月、3月等節，有本
    院110年度訴字第32號刑事判決1份在卷可查（本院妨害自由
    另案影卷第172頁至第180頁），復經本院調閱上開妨害自由
    另案刑事卷宗查核無訛，足證被告確實於本案前開時、地擔
    任取款車手，然因該詐欺集團上手成員並未實際取得告訴人
    遭詐欺之90萬元，被告遭該詐欺集團成員懷疑其擔任本案詐
    欺車手時私吞贓款90萬元，而發生被告受另案被告黃幸德、
    林允樂妨害自由之事實，亦堪認屬實。
　㈢查本院當庭勘驗如附件所示上開時、地之監視器錄影光碟內
    容，告訴人於監視器錄影時間10：59：12許手持電話聽從該
    詐欺集團成員指示前往新北市○○區○○○路00號旁防火巷內，
    並於監視器錄影時間10：59：29邊接聽電話邊走出巷口並在
    該騎樓停留之事實，有本院111年5月23日勘驗筆錄1份（本
    院卷第137頁、第141頁至第147頁）存卷可參，復參酌證人
    即告訴人於警詢時證稱：我當時聽從詐欺集團指示到新莊民
    安西郵局領了90萬元現金，並以紙袋及塑膠包裝放在新北市
    ○○區○○○路00號旁防火巷內之花圃，之後我便走去光華國小
    找我兒子，電話中之人稱在花圃沒看到錢要我走回去新莊民
    安西郵局查看，後又突然說我小弟有拿到錢了等語（新北地
    檢署10160號偵卷第8頁），互核可徵告訴人確實於附件所示
    之監視器錄影時間10：59：12許，聽從指示將上開90萬元現
    金放置在該防火巷內花圃之中；再觀本院當庭勘驗如附件所
    示上開時、地之監視器錄影光碟內容，被告在告訴人將90萬
    元現金放置在該防火巷內花圃後，隨即於監視器錄影時間11
    ：01：03往該民安西路79號防火巷走去，並於該巷口停留，
    看向馬路口左右張望，往前走下騎樓走向機車停車格，繞過
    停車格再回到騎樓上往前走，復於監視器錄影時間11：02：
    30突然繞回轉進民安西路79號防火巷內，並於監視器錄影時
    間11：02：46出去該巷弄後在騎樓來回走動，於監視器錄影
    時間11：02：55邊整理其公事包邊在騎樓來回走動，於監視
    器錄影時間11：03：52又再次走到該巷口，並轉進該防火巷
    內等情，有上開本院111年5月23日勘驗筆錄1份存卷可參，
    交互參照證人即告訴人前開所述，足證告訴人將90萬元現金
    放置在該防火巷內花圃後，由該詐欺集團成員指示告訴人離
    開現場前往光華國小，被告隨即於該段時間在防火巷附近徘
    徊走動，並二次進入該防火巷弄，而期間該詐欺集團成員並
    向告訴人告知該集團之下游成員業已取得上開90萬元現金。
　㈣依前揭各該事證顯示，告訴人於109年8月10日10時59分許，
    聽從該詐欺集團成員指示將備妥之現金90萬元放置在該防火
    巷內花圃後之3至4分鐘內，被告二度前往該防火巷弄，甚在
    第一次進入該防火巷內出來後，在該防火巷口之騎樓來回走
    動整理其所攜帶之公事包等行為，經本院勘驗如附件所示，
    若非被告在進入該防火巷後有將物品放入其原先攜帶之公事
    包內，被告何以需要整理其所攜帶之公事包？況告訴人將上
    開90萬元現金以紙袋及塑膠包裝並放置在防火巷內花臺隱匿
    處，若不是經指揮告訴人之詐欺集團上手成員告知下游車手
    告訴人放置詐欺款項之位置，實殊難想像其他人會知悉告訴
    人將詐欺款項放置在該處並拾取該款項；再者，若非經前往
    現場之車手確實向該詐欺集團上手成員回報業已順利取得詐
    欺款項，何以該詐欺集團之上手成員，會向告訴人稱「我小
    弟有拿到錢了」等語，從上揭證據交互以觀，顯然係該詐欺
    集團上手成員透過指揮現場車手成功取款後，方對告訴人為
    上開表述。觀諸前揭各該時地之緊密性，此間難諉諸於巧合
    ，可認在告訴人將現金90萬元放置在防火巷內花圃後，已由
    被告至該處拿取詐欺款項至明。
　㈤被告雖以前詞辯稱，惟查，被告於本案偵查中供稱：我當時
    在現場看到警察所以我不敢拿包裹就搭計程車回新竹縣新豐
    鄉之戶籍地附近，我到了戶籍地附近便利商店就被新湖分局
    的警察抓，並帶回新湖分局做筆錄，當天我跟著新湖分局警
    察回到新北市○○區○○○路00號旁防火巷內花圃等語（新竹地
    檢署5170號偵卷第9頁至第10頁、第54頁）；於妨害自由另
    案警詢中供稱：109年8月10日我去當車手，上面的人向被騙
    的婦人（即本案告訴人）稱會有小弟去拿錢，而我就是要去
    拿的人，我當下看到婦人放錢在郵局附近巷子口，而巷子口
    剛好也有3個不認識的人我以為是便衣警察，我就立刻跑掉
    等語（新竹地檢署11472號妨害自由另案影卷第14頁背面）
    ；於妨害自由另案本院審理程序中證稱：我109年8月10日當
    時有去新北市新莊區要拿被害人的錢，但我看到騎機車穿制
    服的警察在郵局附近，我就不敢去拿錢，並向電話中的上手
    講『有警察』，之後我就把電話掛斷等語（本院妨害自由另案
    影卷第130頁至第131頁），查被告歷次稱其當時擔任取款車
    手所見到的究竟是執行何種勤務之警員乙節，所述相差甚遠
    ；況被告在離開該防火巷弄後甚至有變裝之行為，經本院當
    庭勘驗調查屬實，並有本院111年2月23日勘驗筆錄在卷可查
    （本院卷第105頁至第113頁），此情亦為被告所坦認（本院
    卷第100頁），並供稱其因看到警察害怕被查獲而變裝返回
    新豐等語（本院卷第55頁至第56頁），然被告既然陳稱其擔
    任取款車手時親身見聞警員在取款地附近，因擔憂遭警員查
    獲而變裝逃逸，衡情擔任詐欺集團取款車手若經警員查獲未
    來恐將涉及刑事責任，被告對當時情形理當記憶深刻不至於
    輕易遺忘，惟被告歷次所述除有顯著差異而難以盡信外；另
    就被告是否有於109年8月10日經警員查獲乙事，經新竹縣政
    府警察局新湖分局、新北市政府警察局新莊分局均函覆並未
    查獲與被告相關之案件等情，有新竹縣政府警察局新湖分局
    110年6月2日竹縣湖警偵字第1100004837號函、新北市政府
    警察局新莊分局新北警莊刑字第1104031948號函及其附110
    年8月30日職務報告各1份存卷可憑（新竹地檢署5170號偵卷
    第13頁、第25頁至第29頁），足證被告所辯核與本案客觀事
    證不符，要難採信。
　㈥被告雖另辯稱：不知道是何人拿走上開90萬元詐欺贓款，亦
    不知當日有其他車手到現場云云（本院卷第99頁、第170頁
    ），查109年8月10日12時10分許確實有另一該詐欺集團所屬
    成員至新北市新莊區西盛街395巷弄拿取告訴人另筆遭受詐
    欺之10萬元款項等情，據證人即告訴人於警詢中證述：電話
    那頭的詐欺集團成員稱小弟有拿到90萬元後，又說還要利息
    錢才願意放我兒子走，後來我回家拿了10萬元於109年8月10
    日12時許，放置在新莊區西盛街395巷子內舊衣回收箱旁小
    椅子下方等語明確（新北地檢署10160號偵卷第7頁至第9頁
    ），並有監視器錄影畫面數張（新北地檢署10160號偵卷第7
    0頁至第72頁）在卷可查，復經本院當庭勘驗調查屬實，有
    本院111年1月17日勘驗筆錄在卷可查（本院卷第61頁至第81
    頁），但該詐欺集團另一名車手係在詐欺集團上手向告訴人
    表述業已取得本案詐欺款項90萬元後，方前往新北市新莊區
    西盛街395巷弄內拿取10萬元詐欺款項等節，業經本院認定
    如上，故縱然當日該詐欺集團另有指揮另名詐欺車手至現場
    亦與被告為本案犯行間並無衝突，與被告本案犯行之成立與
    否並無影響。故被告上開所辯，自不足以作為有利被告之依
    憑。
　㈦綜上所述，被告所辯，無非事後圖卸之詞，要難採信。本案
    被告為上開加重詐欺犯行，事證明確，洵堪認定，應予依法
    論科。
二、論罪科刑：
　㈠按組織犯罪防制條例於107年1月3日修正公布，同年月5日生
    效施行，其中第2條規定「本條例所稱犯罪組織，指3人以上
    ，以實施強暴、脅迫、詐術、恐嚇為手段或最重本刑逾5年
    有期徒刑之刑之罪，所組成具有持續性或牟利性之有結構性
    組織。前項有結構性組織，指非為立即實施犯罪而隨意組成
    ，不以具有名稱、規約、儀式、固定處所、成員持續參與或
    分工明確為必要」。觀諸本案犯罪手法，被告所參與之詐欺
    集團，有使用電話向被害人行騙者，有指揮收取詐得財物者
    、有數人收取詐得財物者，且反覆對外行騙，堪認其集團成
    員至少3人以上，彼此分工合作以共同達成詐欺取財之犯罪
    目的，並朋分贓款牟利，顯係以實施詐欺取財為目的，組成
    具有持續性及牟利性之有結構性組織，自屬組織犯罪防制條
    例第2條第1項所稱之犯罪組織。而當前詐騙歪風猖獗，各式
    各樣詐欺集團以相同或類似之分層負責手法，向社會大眾行
    騙之相關訊息，時有所聞，被告為具備通常智識程度之成年
    人，對於上情當無不知之理，徵諸被告於本院準備程序中供
    稱：當時另案被告林允樂在社群軟體FacebooK上張貼可以賺
    錢的貼文，說只要去就有錢賺，出發前一天打電話給我的人
    要我另外再帶一套衣服，我到現場後就知道要當車手等語（
    本院卷第30頁至第31頁、第56頁），足見被告自始知悉其所
    參與者，係以分層負責手法向告訴人行騙之詐欺集團組織，
    詎因貪圖不正報酬，仍自甘參與該詐欺集團，擔任前往收取
    告訴人交付財物之車手角色，其有參與犯罪組織之主觀犯意
    及客觀行為，至為灼然。
　㈡核被告所為，係犯組織犯罪防制條例第3條第l項後段之參與
    犯罪組織罪及刑法第339條之4第1項第2款之3人以上共同犯
    詐欺取財罪。
　㈢再按，共同實施犯罪行為之人，在合同意思範圍以內，各自
    分擔犯罪行為之一部，相互利用他人之行為，以達其犯罪之
    目的者，即應對於全部所發生之結果，共同負責。而共同正
    犯之成立，祇須具有犯意之聯絡及行為之分擔，既不問犯罪
    動機起於何人，亦不必每一階段犯行，均須參與，最高法院
    28年度上字第3110號、34年度上字第862 號判決意旨參照。
    又共同正犯之意思聯絡，原不以數人間直接發生者為限，若
    有間接之聯絡者，亦包括在內，如甲分別邀約乙、丙犯罪，
    雖乙、丙間彼此並無直接之聯絡，亦無礙於其為共同正犯之
    成立（最高法院77年度台上字第2135號判決意旨參照）。是
    以，行為人參與構成要件行為之實施，並不以參與構成犯罪
    事實之全部或始終參與為必要，即使僅參與構成犯罪事實之
    一部分，或僅參與某一階段之行為，亦足以成立共同正犯。
    經查，被告雖非親自向告訴人實施訛詐，而未自始至終參與
    各階段之犯行，然被告經上手成員指揮擔任「車手」之工作
    ，則被告與詐欺集團其他成員間既為詐騙告訴人而彼此分工
    ，堪認其係在合同意思範圍內，各自分擔犯罪行為之一部，
    並相互利用他人之行為，以達犯罪之目的，從而被告與所屬
    詐欺集團成員間就上開犯行，彼此間有犯意聯絡及行為分擔
    ，應依刑法第28條之規定，論以共同正犯。
　㈣第按，行為人以一參與詐欺犯罪組織，並分工加重詐欺行為
    ，同時觸犯參與犯罪組織罪及加重詐欺取財罪，雖其參與犯
    罪組織之時、地與加重詐欺取財之時、地，在自然意義上非
    完全一致，然二者仍有部分合致，且犯罪目的單一，依一般
    社會通念，認應評價為一罪方符合刑罰公平原則，應屬想像
    競合犯，如予數罪併罰，反有過度評價之疑，實與人民法律
    感情不相契合。且倘若行為人於參與犯罪組織之繼續中，先
    後加重詐欺數人財物，因行為人僅為一參與組織行為，侵害
    一社會法益，應僅就首次犯行論以參與犯罪組織罪及加重詐
    欺罪之想像競合犯，而其後之犯行，乃為其參與組織之繼續
    行為，為避免重複評價，當無從將一參與犯罪組織行為割裂
    再另論一參與犯罪組織罪，而與其後所犯加重詐欺罪從一重
    論處之餘地（最高法院107年度台上字第1066號判決意旨參
    照）。經查，被告所犯參與犯罪組織罪，與本案3人以上共
    同犯詐欺取財罪，係在同一犯罪決意及預定計畫下所為行為
    ，乃一行為觸犯數罪名，為想像競合犯，應依刑法第55條規
    定，從一重論以刑法第339條之4第1項第2款之3人以上共同
    犯詐欺取財罪。　
　㈤末按，犯組織犯罪防制條例第3條之罪，偵查及審判中均自白
    者，減輕其刑，組織犯罪防制條例第8條第1項後段定有明文
    。又檢察官於起訴前，未就參與犯罪組織之事實進行偵訊，
    即提起公訴者，致被告無從於偵查中自白，以依組織犯罪防
    制條例第8條第1項後段規定減刑者，無異剝奪被告之訴訟防
    禦權，違背實質正當之法律程序。於此情形，倘認被告僅有
    嗣後之審判中自白，仍不得依上開規定減輕其刑，顯非事理
    之平，從而，就此例外情況，祇要審判中自白，應有上揭減
    刑寬典之適用，以符合該條項規定之規範目的。查被告於偵
    查中不曾否認參與詐欺集團，嗣於公訴人當庭補充其涉犯參
    與犯罪組織罪後，被告於本院審理時仍坦認其經詐欺集團成
    員指示至現場等語（本院卷第170頁），依上開說明，此部
    分即有組織犯罪防制條例第8條第1項後段減輕其刑規定之適
    用，惟被告所犯參與犯罪組織罪屬想像競合犯其中之輕罪，
    僅由本院於後述依刑法第57條量刑時一併衡酌該部分減輕其
    刑事由，附此說明。
　㈥爰審酌被告正值青年，非無工作能力賺取所需，然不知守法
    慎行正道取財，為圖暴利加入詐欺集團，3 人以上共同詐騙
    無辜告訴人之金錢，侵害告訴人財產法益，亦助長原已猖獗
    之詐騙歪風，所為非是，應予嚴厲非難，惟被告並未實際參
    與全程詐騙行為，於本案擔任「車手」工作，尚非詐欺集團
    之核心成員，暨其犯後僅坦承加入該詐欺集團，惟否認加重
    詐欺之犯後態度，兼衡被告國中畢業之智識程度，前從事南
    港輪胎工作，家中經濟普通，已婚育有未成年子女1名，入
    監前與父母、配偶及子女同住等一切情狀（本院卷第172頁
    ），量處如主文所示之刑。
　㈦末查，106年4月19日修正公布之組織犯罪防制條例第3條第3
    項固規定：「犯第1項之罪者，應於刑之執行前，令入勞動
    場所，強制工作，其期間為3年。」（嗣107年1月3日修正公
    布第3條，但本項並未修正），然就受處分人之人身自由所
    為限制，違反憲法比例原則及憲法明顯區隔原則之要求，與
    憲法第8條保障人身自由之意旨不符，業經司法院釋字第812
    號解釋宣告自本解釋公布之日（110年12月10日）起失其效
    力，是就被告所犯參與犯罪組織罪部分，法院並毋須審酌是
    否宣告強制工作，附此敘明。
三、沒收：　　　　
　㈠按犯罪所得，屬於犯罪行為人者，沒收之；前2 項之沒收，
    於全部或一部不能沒收或不宜執行沒收時，追徵其價額，刑
    法第38條之1 第1 項前段、第3 項分別定有明文。至共同正
    犯犯罪所得之沒收、追徵，應就各人所分得之數為之。所謂
    各人「所分得」之數，係指各人「對犯罪所得有事實上之處
    分權限」而言。因此，若共同正犯各成員內部間，對於犯罪
    所得分配明確時，應依各人實際所得宣告沒收（最高法院10
    7年度台上字第2989號判決參照）。
　㈡經查，本案就被告擔任車手拿取之詐欺款項90萬元，為被告
    之犯罪所得，而被告於本案擔任詐欺車手拿取上開90萬元詐
    欺款項後，並未實際將其領取之詐欺贓款交由詐欺集團上手
    ，因此遭另案被告黃幸德、林允樂妨害自由之事實，經本院
    說明如上，足認被告對該90萬元犯罪所得仍有事實上之處分
    權限，雖未扣案，然亦尚未返還告訴人，自應依刑法第38條
    之1第1項前段、第3項之規定諭知沒收，於全部或一部不能
    沒收或不宜執行沒收時，追徵其價額。
據上論斷，應依刑事訴訟法第299條第1項前段，判決如主文。
本案經檢察官賴佳琪提起公訴，檢察官劉正祥到庭執行職務。
中　　華　　民　　國　　111 　年　　7 　　月　　20　　日
                  刑事第二庭審判長法　官  楊數盈
                                  法　官  江宜穎
                                  法　官  崔恩寧
以上正本證明與原本無異。
如不服本判決應於收受本判決後20日內向本院提出上訴書狀，上
訴書狀應敘述具體理由。上訴書狀未敘述上訴理由者，應於上訴
期間屆滿後20日內補提理由書狀於本院(均須按他造當事人之人
數附繕本 )「切勿逕送上級法院」。 
中　　華　　民　　國　　111 　年　　7 　　月　　20　　日
                                  書記官  莊琬婷
　　
附錄本案論罪科刑法條：
刑法第339條之4第1項第2款：
犯第339條詐欺罪而有下列情形之一者，處1年以上7年以下有期
徒刑，得併科1百萬元以下罰金：
二、三人以上共同犯之。
　　
組織犯罪防制條例第3條第1項後段
發起、主持、操縱或指揮犯罪組織者，處3年以上10年以下有期
徒刑，得併科新臺幣1億元以下罰金；參與者，處6月以上5年以
下有期徒刑，得併科新臺幣1千萬元以下罰金。但參與情節輕微
者，得減輕或免除其刑。　　　　
　　
　　
附件：　　
檔案名：C1_0810_105333_628.Dvr 內容大小：105,619,002 kb    日期：2020年8月10日 10：53：33-11：04：01 地點：新北市○○區○○○路00號旁防火巷 勘驗內容： ㈠10：58：07身著白色上衣，黑色褲子的告訴人甲○○出現於畫面上方中央騎樓處原地等候，10：58：55似乎邊接電話邊往前移動，10：59：09佇立於民安西路79號防火巷口講電話，10：59：12邊講電話，邊彎進巷弄內。 ㈡10：59：29甲○○邊接聽電話邊走出巷口，並在該騎樓停留 （應有手持電話），11:00:45邊接聽電話。 ㈢11：00：18 頭載白色帽子，身穿白色有紅條紋上衣、下穿黑色褲子、深色鞋子，斜背公事包之被告，從畫面右邊，白色小貨車旁出現，步行至黃色網狀格線區，先左右張望，11：00：50穿越馬路至對向，11：01：03往民安西路79號防火巷走去。11：01：07於該巷口停留，看向馬路口左右張望，11：02：11被告往前走，下騎樓走向機車停車格，繞過停車格再回到騎樓上上往前走後，11：02：30突然繞回轉進民安西路79號防火巷內，11：02：46 被告出去該巷弄後，在騎樓來回走動，11：02：55被告邊整理其公事包邊在騎樓來回走動後，往回走離開畫面。11：03：24 又再次往民安西路79號巷口之騎樓走去並來回走動。11：03：52 又再次走到該巷口，並轉進該防火巷內。